臺灣新北地方法院刑事判決　　　　　 110年度審易字第1656號
公　訴　人　臺灣新北地方檢察署檢察官
被　　　告　陳詠壬



上列被告因妨害自由案件，經檢察官提起公訴（110 年度偵字第
18062 號），被告於本院準備程序進行中，就被訴事實為有罪之
陳述，經本院告知簡式審判程序之旨，並聽取當事人之意見後，
裁定依簡式審判程序審理，判決如下：
    主  文
陳詠壬犯恐嚇危害安全罪，處拘役拾日，如易科罰金，以新臺幣
壹仟元折算壹日。
    事  實
一、陳詠壬因許書能之子許少宣積欠其債務，於民國110 年2 月
    3 日16時30分許，以其持用之門號0925***381號行動電話，
    發送簡訊至許書能使用之門號0920***779號（完整門號均詳
    卷）行動電話，聯繫商討許少宣債務處理事宜，兩人於對話
    過程中發生爭執，陳詠壬竟基於恐嚇危害安全之犯意，傳送
    內容為：「我保證你Uber到時候不用跑了，連油們（應為「
    門」之誤）煞車都不知道怎麼踩」之簡訊予許書能，以此等
    加害生命、身體之舉動恐嚇許書能，使許書能心生畏懼，致
    生危害於許書能之安全。
二、案經許書能訴由新北市政府警察局三重分局報告臺灣新北地
    方檢察署檢察官偵查起訴。
    理  由
一、按除被告所犯為死刑、無期徒刑、最輕本刑為3 年以上有期
    徒刑之罪或高等法院管轄第一審案件者外，於第一次審判期
    日前之準備程序進行中，被告先就被訴事實為有罪之陳述時
    ，審判長得告知被告簡式審判程序之旨，並聽取當事人、代
    理人、辯護人及輔佐人之意見後，裁定進行簡式審判程序，
    刑事訴訟法第273 條之1 第1 項定有明文。經核本件被告所
    犯係死刑、無期徒刑、最輕本刑為3 年以上有期徒刑以外之
    罪，其於準備程序中就被訴之事實為有罪陳述，經法官告知
    簡式審判程序之旨，並聽取公訴人及被告之意見後，本院爰
    依首揭規定，裁定改依簡式審判程序進行審理，合先敘明。
二、上揭犯罪事實，業據被告陳詠壬於本院審理時坦承不諱，核
    與證人即告訴人許書能於警詢及偵查中證述之情節相符，復
    有告訴人行動電話簡訊翻拍照片24張、被告行動電話簡訊翻
    拍照片13張、被告名片1 張（見偵卷第15頁至第37頁、第39
    頁、第41頁至第53頁）附卷可資佐證，足認被告前揭自白與
    事實相符，應堪採信。本案事證明確，被告上開犯行堪予認
    定，應予依法論科。
三、論罪科刑：
  ㈠核被告所為，係犯刑法第305 條之恐嚇危害安全罪。
  ㈡爰審酌被告因與告訴人之子有債務糾紛，於與告訴人以簡訊
    聯繫過程中發生爭執，即傳送恐嚇簡訊予告訴人，致告訴人
    心生恐懼，行為自非可取，兼衡其犯罪之動機、目的、手段
    、對告訴人所造成之危害程度、犯後於本院審理時坦承犯行
    之態度，及其自陳大學畢業之智識程度，從事業務工作，已
    婚，需扶養父母、小孩，經濟狀況勉持之生活情形（見本院
    卷第45頁）等一切情狀，量處如主文所示之刑，並諭知易科
    罰金之折算標準。
四、按供犯罪所用、犯罪預備之物或犯罪所生之物，屬於犯罪行
    為人者，得沒收之，但有特別規定者，依其規定，刑法第38
    條第2 項定有明文。本條項之沒收規定屬於裁量性質，法院
    可參酌個案情節決定是否沒收。本件被告持以發送恐嚇簡訊
    之行動電話，固係其所有供本案犯罪所用之物，然行動電話
    乃現今社會普遍使用之通訊工具，持有行動電話本身尚不至
    於增加犯罪風險，縱令諭知沒收仍無助達成預防再犯之目的
    ，考量沒收實益、本案犯罪情節與比例原則，爰不予宣告沒
    收，附此敘明。
據上論斷，應依刑事訴訟法第273 條之1 第1 項、第299 條第1
項前段，判決如主文。
本案經檢察官林承翰提起公訴，檢察官林亭妤到庭執行職務。
中    華    民    國   110    年    11    月    26    日
                  刑事第二十三庭  法  官  藍海凝
上列正本證明與原本無異。
如不服本判決，應於判決送達後20日內敘明上訴理由，向本院提
出上訴狀 (應附繕本) ，上訴於臺灣高等法院。其未敘述上訴理
由者，應於上訴期間屆滿後20日內向本院補提理由書「切勿逕送
上級法院」。
                                  書記官  羅婉嘉
中    華    民    國   110    年    12    月     1    日
附錄本案論罪科刑法條全文：
中華民國刑法第305條
以加害生命、身體、自由、名譽、財產之事恐嚇他人，致生危害
於安全者，處2 年以下有期徒刑、拘役或9 千元以下罰金。